【裁判字號】    89,易,2649
【裁判日期】    900227
【裁判案由】    傷害
【裁判全文】
臺灣臺北地方法院刑事判決                        八十九年度易字第二六四九號
    公訴人  臺灣臺北地方法院檢察署檢察官
    被  告  甲○○
右列被告因傷害案件，經檢察官聲請簡易判決處刑（八十九年度偵緝字第九二三號）
，本院改依通常程序審理，判決如左：
      主  文
甲○○傷害人之身體，處罰金貳仟元，如易服勞役以參佰元折算壹日。
      事  實
一、甲○○於民國八十九年一月十二日晚上十時三十分許，在台北市○○○路一一二
    號前，因見友人與丙○○發生爭執，竟基於傷害之犯意，以腳踢丙○○左腿及左
    手部位，致其受有左大腿及左手瘀傷等傷害。
二、案經被害人丙○○訴請台北市警察局中正第二分局（簡易處刑書誤繕為北投分局
    ）報請台灣台北地方法院檢察署檢察官偵查起訴。
      理  由
一、被告甲○○雖經合法傳喚未於審判期日到庭，惟據其於偵查中供承於前揭時、地
    ，傷害告訴人等情（見偵緝卷第十五頁反面及第十九頁反面），核與告訴人丙○
    ○指述情節相符，且經目擊證人乙○○及處理員警丁○○於本院訊問陳證無訛，
    雖告訴人並未檢具傷單佐證傷害程度，惟被告既自承以腳踢告訴人二腳，則告訴
    人因此而受有傷害等情，顯與事理無違，亦堪認定，並有現場照片卷可稽，足見
    被告自白與事實相符，堪予採信。是本件事證明確，被告犯行洵堪認定。
二、核被告所為，係犯刑法第二百七十七條第一項之普通傷害罪，爰審酌被告因細故
    傷害告訴人，告訴人所受傷害程度尚輕，事後亦未出面解決或賠償告訴人所受損
    失等情狀，判決如主文所示之刑，並諭知易服勞役之折算標準，以資懲儆。
三、本件係檢察官聲請以簡易判決處刑之案件，因被告所犯之罪不合刑事訴訟法第四
    百四十九條所定得以簡易處刑之案件，本院改用通常程序審判之。又被告經合法
    傳喚，無正當理由而不到庭，惟本院認為應科罰金之案件，爰依刑事訴訟法第三
    百零六條規定，不待其陳述逕行判決。
據上論斷，應依刑事訴訟法第四百五十二條、第二百九十九條第一項前段、第三百零
六條，刑法第二百七十七條第一項、第四十二條第二項，罰金罰鍰提高標準條例第一
條前段、第二條，判決如主文。
本案經檢察官孫冀薇到庭執行職務
中      華      民      國    九十      年      二      月    二十七    日
                              臺灣臺北地方法院刑事第一庭
                                  法    官  傅  中  樂
右正本證明與原本無異。
如不服本判決，應於判決送達後十日內，向本院提出上訴狀。
                                  書 記 官    林  明  龍
中      華      民      國    九十      年      二      月    二十七    日
附錄論罪科刑依據之法條：
刑法第二百七十七條
一傷害人之身體或健康者，處三年以下有期徒刑、拘役或一千元以下罰金。
二犯前項之罪、因而致人於死者，處無期徒刑或七年以上有期徒刑，致重傷者，處三
  年以上十年以下有期徒刑。


司法院資訊處製作；財團法人民間司法改革基金會備份。
